【裁判字號】    97,易,729
【裁判日期】    971014
【裁判案由】    竊盜
【裁判全文】
臺灣苗栗地方法院刑事判決               97年度易字第729號
公  訴  人  臺灣苗栗地方法院檢察署檢察官
被      告  丙○○
                    （現另案羈押於臺灣苗栗看守所）
輔  佐  人
即被告之妹  乙○○
上列被告因竊盜案件，經檢察官聲請簡易判決處刑（97年度速偵
字第145 號），本院簡易庭認不宜逕以簡易判決處刑，簽由本院
刑事庭改依通常程序審理（97年度苗簡字第658 號），被告於本
院審理時就被訴事實為有罪之陳述，經本院裁定依簡式審判程序
審理，判決如下：
    主  文
丙○○犯竊盜罪，累犯，處有期徒刑月，如易科罰金，以新臺
幣壹仟元折算壹日。
    事  實
一、丙○○患有慢性精神分裂病、妄想型，其知覺、理會、判斷
    作用及自由決定意思之能力等心智功能有限，致其辨識行為
    違法之能力或依其辨識而行為之能力，顯著降低，為有精神
    障礙之人。其曾於民國91年間因殺人未遂案件，經臺灣高等
    法院以91年度上訴字第3050號判決判處有期徒刑4 年確定；
    又因竊盜案件，經臺灣桃園地方法院以90年度易字第1787號
    判決判處有期徒刑8 月確定；再因妨害自由案件，經本院以
    91年度訴字第42號判決判處有期徒刑5 月確定，上開3 罪並
    經臺灣高等法院以92年度聲字第790 號裁定定應執行刑為有
    期徒刑4 年10月確定，於95年9 月28日縮短刑期假釋出監並
    交付保護管束，而於96年8 月15日假釋期滿未經撤銷，視為
    執行完畢。詎丙○○竟不知警惕行止，於97年7 月12日晚間
    7 時55分許，徒步行經苗栗縣苗栗市○○路317 號前，見甲
    ○○所駕駛並停放於該處之車牌號碼4636-LB 號自用小貨車
    車門未上鎖，竟意圖為自已不法之所有，徒手竊取車內之皮
    包1 個（內有個人證件、信用卡等物），嗣經甲○○當場發
    現而報警查獲。
二、案經苗栗縣警察局苗栗分局報請臺灣苗栗地方法院檢察署檢
    察官偵查後聲請簡易判決處刑。
    理  由
一、按簡式審判程序之證據調查，不受第159 條第1 項之限制，
    刑事訴訟法第273 條之2 定有明文，是依上開規定，於行簡
    式審判程序之案件，被告以外之人於審判外之陳述，除有其
    他不得作為證據之法定事由外，應認具有證據能力。查本案
    被害人甲○○於警詢時所為陳述，雖係被告以外之人於審判
    外之陳述，惟因本案採行簡式審判程序，復無其他不得作為
    證據之法定事由，揆諸首揭說明，應認具有證據能力，合先
    敘明。
二、上開事實，業據被告丙○○於警詢、偵查中及本院審理時坦
    承不諱，核與證人即被害人甲○○於警詢時所指述情節相符
    ，並有贓物認領保管單1 紙、失竊現場及贓物照片3 張附卷
    可資佐證，足認被告上開自白與事實相符，堪以採信。從而
    ，本案事證明確，被告竊盜之犯行洵堪認定，應依法論科。
三、核被告丙○○所為，係犯刑法第320 條第1 項竊盜罪。其前
    有如事實欄所載之前案科刑及執行紀錄，甫於96年8 月15日
    假釋期滿未經撤銷，視為執行完畢等情，有卷附臺灣高等法
    院被告前案紀錄表可稽，其於有期徒刑執行完畢後，5 年以
    內故意再犯本件有期徒刑以上之刑之罪，應依刑法第47條第
    1 項規定，論以累犯，並加重其刑。再被告患有慢性精神分
    裂病，經診斷為慢性精神分裂病、妄想型，為輕度精神障礙
    患者，有長期精神科病史，並有接受門診藥物治療，其精神
    病症狀雖有改善，但其智能有明顯衰退，以致其認知、判斷
    、自我控制能力受損，故目前個案之精神狀況為雖可辨識其
    行為違法，但依其辨識而行為之能力顯著減低等情，有苗栗
    縣政府97年9 月24日府社福字第0970140945號函檢附之為恭
    紀念醫院出具之身心障礙者鑑定表資料2 份及財團法人為恭
    紀念醫院97年5 月9 日（97）為恭醫字第0970000370號函檢
    附之為恭紀念醫院精神醫療中心司法鑑定報告書1 份在卷可
    稽（見本案卷第40至50頁及本院97年度易字第238 號竊盜案
    卷第37-40 頁），則被告既因罹患慢性精神分裂症，目前精
    神狀況為雖可辨識其行為違法，但依其辨識而行為之能力顯
    著減低，堪認其行為時，已因疾病而顯著降低其辨識行為違
    法之能力或依其辨識而行為之能力，爰依刑法第19條第2 項
    之規定減輕其刑，並依法先加後減之。爰審酌被告因患有上
    開病症，降低其辨識行為違法之能力及依其辨識而行為之能
    力，以致竊取被害人甲○○所管領之財物，侵害被害人財產
    上權益，危害社會治安及民眾財產安全，惟念其所竊取物品
    之價值輕微，被害人已領回失竊物品，犯後坦承犯行，態度
    良好等一切情狀，量處主文所示之刑，並諭知易科罰金之折
    算標準。
據上論斷，應依刑事訴訟法第452 條、第284 條之1 、第273 條
之1 第1 項、第299 條第1 項前段，刑法第320 條第1 項、第47
條第1 項、第19條第2 項、第41條第1 項前段，刑法施行法第1
條之1 第1 項、第2 項前段，判決如主文。
本案經檢察官黃俊鳴到庭執行職務。
中    華    民    國    97    年    10    月    14    日
                  刑事第三庭    法  官  林佩儒
以上正本證明與原本無異。
如不服本判決，應於收受送達後10日內向本院提出上訴書狀（應
敘述具體理由並附繕本）。
上訴書狀如未敘述理由，應於上訴期間屆滿後20日內補提理由書
於本院。
告訴人或被害人如對於本判決不服者，應具備理由請求檢察官上
訴，其上訴期間之計算係以檢察官收受判決正本之日期為準。
                                書記官  陳玲君
中    華    民    國    97    年    10    月    14    日
附錄論罪科刑法條
中華民國刑法第320 條
意圖為自己或第三人不法之所有，而竊取他人之動產者，為竊盜
罪，處5 年以下有期徒刑、拘役或5 百元以下罰金。
意圖為自己或第三人不法之利益，而竊佔他人之不動產者，依前
項之規定處斷。
前二項之未遂犯罰之。


司法院資訊處製作；財團法人民間司法改革基金會備份。
